# 请教陈老师，关于预计负债和销售服务费问题

提问人：xukefeng1981 时间：2019-06-17 23:18:49
陈老师您好：
目前 IPO审计时碰到以下两个问题，因未搜到故又来麻烦您：
1 、预计负债：某软件企业销售嵌入式软件，合同约定 1 年、 5 年、 8 年、10 年的售后维护期。
A、比率确认方法：根据公司最近三年多的平均情况预计售后费用占当年销售收入的 2%左右
B、折现率：根据评估方法参照同行业确认的折现率为 12%（税前）
（ 1 ）请问陈老师，我的预计方法是否妥当？
（ 2 ）后续 8 年、 10 年我是否可以按照和 5 年一样的折现率计算预计负债？但是评估收益法预计的年限一般是 5 年。
（ 3 ）售后服务费现在好多上市公司未体现预计负债，依据行业特性应该折现也未进行折现。同时因期限较长，预计主观性也较强。请问如果不体现预计负债的话需要把握何种尺度？
2 、销售费用-服务费：软件行业毛利率较高，实际上每年承担了较高的市场调研费用、聘请第三方（包含个人）的市场开发费用（佣金），但是往往无明确计提依据，实际收入或者应收账款收回也难与之匹配。我的整改意见是：
（ 1 ）建立严格的内控制度，确定统一的政策标准，并保持一贯性；
（ 2 ）提供相应的费用结算依据和合同。
（ 3 ）逐步消除，避免对外部的依赖性，主要依靠公司的业务员。
但是这种服务费很容易让人想入非非，也成为我周围很多公司 IPO的障碍！
请问陈老师您在 IPO 审核时如何处理这种事情？规范思路是什么？
谢谢陈老师！

回答人：chenyiwei
1 、对于售后维护，因为涉及期限较长（最长 10 年），很可能已经超出正常的法定保证性质保期限，考虑与日后新收入准则的衔接问题，建议合理区分保证性和服务性的质保。对应于日后服务性质保的部分，如果款项未收，则无需进行账务处理，也无需计提预计负债，自然也就不存在折现问题；如果款项已收，则列作其他非流动负债（新准则下的合同负债）。
2 、你对销售费用——服务费的思路基本合理，鉴于此类问题的影响可能较大，建议规范化后运行一段时间再申报。也可以参考其他类似行业对此类支出的规范思路。
2574 、【请教陈版】长期股权投资计提减值，合并层面有对长期股权投资的调整是否需....目录